臺灣臺北地方法院刑事判決　　　　　　 96年度簡上字第251號
上　訴　人
即　被　告　甲○○
上列上訴人因過失傷害案件，不服本院96年度簡字第836號，中
華民國96年5月31日第一審刑事簡易判決（檢察官聲請簡易判決
處刑案號：臺灣臺北地方法院檢察署96年度偵字第3590號），提
起上訴，本院管轄之第二審合議庭判決如下：
    主  文
原判決撤銷。
甲○○因過失傷害人，處拘役參拾日，如易科罰金，以新臺幣壹
仟元折算壹日。減為拘役拾伍日，如易科罰金，以新臺幣壹仟元
折算壹日。
    事  實
一甲○○係臺北縣新店市○○路十一巷六號內白色帶土黃色混種
  犬「PUKY」之飼主，民國九十六年一月七日上午九點十分左右
  ，甲○○在上址豢養該犬時，本應注意犬隻具有一定程度之攻
  擊性，應拴牢頸鍊、為其戴上嘴套或為適當之管束行為或防護
  措施，以避免發生攻擊路人之危險，且依當時客觀情狀，並無
  不能注意之情形，竟疏未注意，未將該犬繫上頸鍊或載上嘴罩
  ，亦未緊閉院子大門，致該犬衝出門外，咬傷適經該處之乙○
  ○，使乙○○因而受有左小腿外傷之傷害。
二案經乙○○訴由臺北縣政府警察局新店分局報請臺灣臺北地方
  法院檢察署檢察官偵查起訴。
    理  由
一程序事項：被告以外之人於審判外之言詞或書面陳述，除法律
  有規定者外，不得作為證據，刑事訴訟法第一百五十九條第一
  項固有明文；惟被告以外之人於審判外之陳述，雖不符同法第
  一百五十九條之一至之四規定，而經當事人於審判程序同意作
  為證據，法院審酌該言詞陳述或書面陳述作成時之情況，認為
  適當者，亦得為證據。又當事人、代理人或辯護人於法院調查
  證據時，知有第一百五十九條第一項不得為證據之情形，而未
  於言詞辯論終結前聲明異議者，視為有前項之同意，同法第一
  百五十九條之五亦定有明文。本件公訴人及被告於本院準備程
  序及審判程序中對於本案相關證人於偵查中之證述暨其他相關
  具傳聞性質之證據資料之證據能力，均表示沒有爭執，且迄於
  言詞辯論終結前亦未聲明異議。本院審酌本案證人之陳述及證
  據資料作成時之情況，核無違法取證或其他瑕疵，認為以之作
  為證據為適當，前述證人於審判外之陳述及相關證據資料，自
  得做為證據。
二認定犯罪事實所憑之證據及理由：前犯罪事實除據被告甲○○
  於本院審理時自白外，並有天主教耕莘醫院出具之診斷證明書
  一份可證，且與證人即被害人乙○○之證述相符，已足以擔保
  被告自白之真實性，本件證據明確，被告犯行足堪認定，應依
  法論科。
三論罪科刑之依據：核被告所為，犯刑法第二百八十四條第一項
  前段過失傷害罪。原審對被告予以論罪科刑，固非無見，然被
  告行為後，中華民國九十六年罪犯減刑條例業經公布，並於九
  十六年七月十六日施行，被告所犯符合該條例之減刑要件，原
  審未及適用，尚有未合。被告上訴認原判決量刑過重雖無理由
  ，惟原判決既有上述違誤之處，自無可維持，應由本院撤銷改
  判。爰審酌被告之過失程度尚非重大，告訴人所受傷勢輕微，
  且被告犯後坦承犯行，態度良好等一切情狀，量處如主文所示
  之刑。另被告之犯罪合於中華民國九十六年罪犯減刑條例第二
  條第一項第三款之規定，應將宣告刑予以減刑，並諭知易科罰
  金之折算標準。
四適用之法條：刑事訴訟法第四百五十五條之一第三項、第三百
  六十九條第一項前段、第三百六十四條、第二百九十九條第一
  項前段，刑法第二百八十四條第一項前段、第四十一條第一項
  前項，刑法施行法第一條之一，中華民國九十六年罪犯減刑條
  例第二條第一項第三款、第七條、第九條。
本案經檢察官熊南彰到庭執行職務
中　　華　　民　　國　　96　　年　　8 　　月　　29　　日
　　　　　　　　　刑事第十五庭  審判長法　官  廖紋妤
　                                    法  官  劉秀君
                                      法  官  邱蓮華
上正本證明與原本無異。
本件不得上訴。
                                      書記官  王黎輝
中　　華　　民　　國　　96　　年　　8 　　月　　29　　日
